【裁判字號】    98,訴,497
【裁判日期】    980806
【裁判案由】    毒品危害防制條例
【裁判全文】
臺灣板橋地方法院刑事判決               98年度訴字第497號
公  訴  人  臺灣板橋地方法院檢察署檢察官
被      告  甲○○
                    （現在臺灣臺北看守所羈押中）
上列被告因違反毒品危害防制條例案件，經檢察官提起公訴（97
年度毒偵字第9472號），本院訊問被告為有罪陳述後，改依簡式
審判程序審理，並判決如下：
    主  文
甲○○施用第一級毒品，累犯，處有期徒刑玖月。扣案之注射針
筒壹支、分裝袋包（共貳佰貳拾陸個）、分裝杓壹支及殘渣袋
肆個均沒收；又施用第二級毒品，累犯，處有期徒刑伍月。扣案
之玻璃球吸食器壹個、分裝袋包（共貳佰貳拾陸個）、分裝杓
壹支及殘渣袋肆個均沒收。應執行有期徒刑壹年，扣案之注射針
筒壹支、玻璃球吸食器壹個、分裝袋包（共貳佰貳拾陸個）、
分裝杓壹支及殘渣袋肆個均沒收。
    事  實
一、甲○○於民國87年間因施用毒品案件，經臺灣士林地方法院
    以87年度毒聲字第1211號裁定送觀察勒戒，嗣因認有繼續施
    用傾向，而由同院以88年度毒聲字第92號裁定令入戒治處所
    施以強制戒治，於89年2 月11日戒治期滿，並由臺灣士林地
    方法院檢察署檢察官以89年度戒毒偵字第59號為不起訴處分
    確定。嗣於前開強制戒治執行完畢釋放後5 年內即94年1 月
    間，因再犯施用毒品罪，經臺灣臺北地方法院以94年度簡字
    第384 號判處有期徒刑6 月、4 月，應執行有期徒刑8 月，
    並於94年5月16日確定。
二、詎明知海洛因及甲基安非他命分別係毒品危害防制條例第2
    條第2 項第1 款、第2 款所定之第一級、第二級毒品，依法
    均不得施用、持有，竟基於施用第一級毒品海洛因之犯意，
    於97年11月26日晚間20至21時許，在其臺北縣蘆洲市○○路
    192 號3 樓住處，以將海洛因粉末摻放在香菸內之方式，施
    用第一級毒品海洛因1 次；復基於施用第二級毒品甲基安非
    他命之犯意，於同日晚間22時許，在上址以將甲基安非他命
    摻放在吸食器燒烤煙霧之方式，施用第二級毒品甲基安非他
    命1 次。嗣經警於翌日（即27日）上午10時20分許，在上址
    查獲，並扣得注射針筒1 支、玻璃球吸食器1 個、分裝袋3
    包（共226 個）、分裝杓1 支及殘渣袋4 個等物。
三、案經臺北縣政府警察局淡水分局報告臺灣板橋地方法院檢察
    署檢察官偵查起訴。
    理  由
一、訊據被告甲○○於警詢及本院審理中，對上揭事實均坦承不
    諱，且經警於97年11月27日下午12時40分許採尿送驗結果（
    檢體編號：K0000000號），呈嗎啡及甲基安非他命均陽性反
    應，有代碼對照表、尿液檢體監管紀錄表、臺灣檢驗科技股
    份有限公司濫用藥物檢驗報告各1 件在卷可查（見97年毒偵
    字第9472號卷第29、65、66頁）。此外，復有注射針筒1 支
    、玻璃球吸食器1 個、分裝袋3 包（共226 個）、分裝杓1
    支及殘渣袋4 個等物扣案可稽，且有照片及扣押物品目錄表
    在卷為憑（見上開偵查卷第23頁、第43至47頁）。足見被告
    所為自白與事實相符，而得採為認定之依據。次查，被告於
    87年間因施用毒品案件，經臺灣士林地方法院以87年度毒聲
    字第1211號裁定送觀察勒戒，嗣因認有繼續施用傾向，而由
    同院以88年度毒聲字第92號裁定令入戒治處所施以強制戒治
    ，於89年2 月11日戒治期滿，並由臺灣士林地方法院檢察署
    檢察官以89年度戒毒偵字第59號為不起訴處分確定。嗣於前
    開強制戒治執行完畢釋放後5 年內即94年1 月間，因再犯施
    用毒品罪，經臺灣臺北地方法院以94年度簡字第384 號判處
    有期徒刑6 月、4 月，應執行有期徒刑8 月，並於94年5 月
    16日確定等情，有臺灣高等法院被告前案紀錄表及刑案查註
    紀錄表各1 件在卷可稽。被告於上開強制戒治執行完畢後5
    年內已再犯施用毒品犯行，又為本件施用毒品犯行，自得予
    以追訴處罰（最高法院九十七年度第五次刑事庭會議決議參
    照）。本件事證明確，被告犯行堪以認定。
二、按海洛因、甲基安非他命分屬毒品危害防制條例第2 條第2
    項第1 款、第2 款所列之第一級毒品及第二級毒品，核被告
    甲○○所為，係犯毒品危害防制條例第10條第1 項、第2項
    之施用第一級毒品海洛因罪及施用第二級毒品甲基安非他命
    罪。其施用前後非法持有第一級毒品、第二級毒品之低度行
    為，均已為施用之高度行為所吸收，不另論罪。又被告所犯
    上開二罪，犯意各別、行為互殊，應予分論併罰。又查，被
    告因違反槍砲彈藥刀械管制條例案件，經臺灣士林地方法院
    以86年度訴字第50號判處有期徒刑10月、2 月，於87年6 月
    9 日確定；復因違反麻醉藥品管理條例、毒品危害防制條例
    、藥事法等案件，經臺灣高等法院以87年度少連上訴字第97
    號分別判處有期徒刑5 年6 月、8 月、6 月，於87 年11 月
    5 日確定。上開各罪，除違反麻醉藥品管理條例之罪不得減
    刑外，其餘各罪經臺灣高等法院臺中分院以96年度聲減字第
    2964號裁定減為有期徒刑5 月、1 月、4 月、3 月，並與該
    違反麻醉藥品管理條例之罪定應執行刑為5 年11月確定。又
    於94年間因施用毒品案件，經臺灣臺北地方法院以94 年 度
    簡字第384 號判處有期徒刑6 月、4 月，於94年6 月6日 確
    定；復因偽造文書及贓物案件，經臺灣臺中地方法院以94年
    度易字第477 號判處有期徒刑4 月、5 月，其中偽造文書罪
    部分，於94年9 月26日確定，而贓物罪部分則上訴由臺灣高
    等法院臺中分院以94年度上訴字第1994號判處有期徒刑5 月
    ，於94年12月13日確定。上開各罪，經臺灣高等法院臺中分
    院以96年度聲減字第2964號裁定減為有期徒刑3 月、2 月、
    2 月、2 月又15日後，並定應執行刑為有期徒刑8 月確定。
    前述各罪，於97年3 月7 日縮刑期滿執行完畢等節，有上述
    前案紀錄表1 件在卷可稽。被告於上開有期徒刑執行完畢後
    ，5 年內故意再犯本件均有期徒刑以上之罪，均為累犯，各
    應依刑法第47條第1 項之規定加重其刑。爰審酌被告已有多
    次施用毒品紀錄，竟又為本件犯行，顯見其未知戒除毒癮，
    意志力薄弱，並考量施用毒品乃自戕行為，所生危害非鉅，
    暨被告坦承施用毒品犯行之犯後態度等一切情狀，分別量處
    如主文所示之刑，並定應執行刑如主文所示。扣案之注射針
    筒1 支、玻璃球吸食器1 個、分裝袋3 包（共226 個）、分
    裝杓1 支及殘渣袋4 個，均為被告所有供本件施用毒品犯行
    所用之物，應依刑法第38條第1 項第2 款之規定宣告沒收。
三、末按「除被告所犯為死刑、無期徒刑、最輕本刑為三年以上
    有期徒刑之罪或高等法院管轄第一審案件者外，於前條第一
    項程序進行中，被告先就被訴事實為有罪之陳述時，審判長
    得告知被告簡式審判程序之旨，並聽取當事人、代理人、辯
    護人及輔佐人之意見後，裁定進行簡式審判程序」，刑事訴
    訟法第273 條之1 第1 項定有明文。查本件被告涉犯之毒品
    危害防制條例第10條第1 項、第2 項之施用毒品罪，法定本
    刑均非最輕本刑為3 年以上有期徒刑之罪，且被告於本院準
    備程序期日中已就被訴事實為有罪之陳述，經告知被告簡式
    審判程序之旨後，被告及公訴人對於本件改依簡式審判程序
    審理亦均表示無意見，是本院即依前揭刑事訴訟法規定，裁
    定本件進行簡式審判程序，附此敘明。另依「法院辦理刑事
    訴訟案件應行注意事項」第144 點之規定，有罪判決書應記
    載之「犯罪事實」，係指符合犯罪構成要件之具體社會事實
    ，如被告犯罪之時間、地點、手段以及其他該當於犯罪構成
    要件而足資認定既判力範圍之具體社會事實。至於構成要件
    以外之其他適用法律事實，例如刑法總則之加重或減輕事由
    ，可無須在「犯罪事實」欄中記載。爰依上開規定記載本件
    犯罪事實欄，併此敘明。
據上論斷，應依刑事訴訟法第273 條之1 第1 項、第299 條第1
項前段，毒品危害防制條例第10條第1 項、第2 項，刑法第11條
前段、第47條第1 項、第38條第1 項第2 款、第51條第5 款，判
決如主文。
本案經檢察官王家春到庭執行職務。
中    華    民    國    98    年    8     月    6     日
                  刑事第十九庭  法  官  汪怡君
上列正本證明與原本無異。
如不服本判決，應於判決送達後10日內敘明上訴理由，向本院提
出上訴狀 (應附繕本) ，上訴於臺灣高等法院。其未敘述上訴理
由者，應於上訴期間屆滿後20日內向本院補提理由書「切勿逕送
上級法院」。
                                書記官  田世杰
中    華    民    國    98    年    8     月    6     日
附錄本案論罪科刑法條全文：
毒品危害防制條例第10條
施用第一級毒品者，處六月以上五年以下有期徒刑。
施用第二級毒品者，處三年以下有期徒刑。


司法院資訊處製作；財團法人民間司法改革基金會備份。
